臺灣高雄地方法院刑事附帶民事訴訟判決　　　　　　　九十年度附民字第六八二號
　　原　　　告　翔祺實業有限公司
　　法定代理人　丁○○
　　被　　　告　己○○
　　　　　　　　戊○○
　　　　　　　　丙○○
　　　　　　　　甲○○
右列被告因八十六年度自字第三九七號違反商標法案件，經原告提起附帶民事訴訟，
請求損害賠償，本院判決如左：
    主  文
原告之訴及假執行之聲請均駁回。
    事  實
甲、原告方面：
一、聲明：求為判決（一）被告己○○應給付原告新台幣（以下同）一千三百二十萬
    元、被告戊○○應給付原告五百萬元，被告丙○○應給付原告九十八萬一千三百
    三十八百元、被告甲○○應給付原告六十萬元，及均自起訴狀繕本送達被告之翌
    日起，至清償日止，按週年利率百分之五計算之利息。（二）若受勝訴判決，原
    告願供擔保請求宣告假執行。
二、陳述略稱：被告己○○為乙○○○實業股份有限公司負責人，戊○○為台灣翔偉
    實業股份有限公司（以下簡稱翔偉公司）總經理，明知LVO之圖樣係原告翔棋實
    業有限公司（設於高雄縣鳳山市○○里○○路二五五巷八號）申請註冊而取得商
    標專用權，專用期間自民國八十六年三月十六日起至九十六年三月十五日止，指
    定使用於手推車、嬰兒車、學步車及兒童電動車，而訴外人陳清文係設於台南市
    ○區○○街二五巷三號之翔偉公司之負責人，竟與被告戊○○共同意圖欺騙他人
    ，從八十六年三月十六日起，於翔偉公司製造之兒童電動車之商品，使用相同於
    原告所申請之LVO註冊商標之圖樣，並於有關同一商品之廣告、標帖、說明書、
    價目表附加相同或近似於原告註冊商標而陳列及散布，而被告己○○、丙○○、
    甲○○等人，明知翔偉公司製造之前開兒童電動車係侵害原告之商標專用權之商
    品，己○○於八十五年三月二十日與陳清文在高雄市吳永茂律師事務所訂定兒童
    電動車買賣契約書，向陳清文訂購翔偉公司之兒童電動車後販賣該兒童電動車，
    另被告戊○○於八十五年五月間起，亦將翔偉公司製造之玩具電動車銷售予被告
    丙○○、甲○○及訴外人郭石吉等經銷商而在在台灣北部、中部及高雄縣鳳山市
    等地販賣，因認戊○○涉犯商標法第六十二條之罪嫌，被告己○○、丙○○、甲○○涉犯商標法第六十三條之罪嫌。為此分別依商標法第六十三條、第六十六條
    、第六十七條請求被告己○○應給付原一千三百二十萬元、被告戊○○應給付原
    告五百萬元，被告丙○○應給付原告九十八萬一千三百三十八百元、被告甲○○
    應給付原告六十萬元，及均自起訴狀繕本送達被告之日起，至清償日止，按週年
    利率百分之五計算之利息。
乙、被告方面：
一、聲明：求為判決原告之訴駁回。
二、陳述略稱：被告戊○○、己○○、丙○○、甲○○均堅決否認有違反商標法之犯
    行，被告戊○○抗辯：翔偉公司於八十二年間成立時就已經使用LVO，用在車牌
    處，尚有貼一些漂亮的圖案，商品之紙箱亦貼有其等有申請註冊之商標即「羅米
    兒」，LVO加上阿拉伯數字放置在電動玩具車之車牌位置，是商品的型號，原告
    所提出之商品廣告及型錄，均是原告之法定代理人丁○○在翔偉公司擔任負責人
    時製作，所以當時就有使用LVO之圖樣，臺灣羅米兒是其等經營之另一家公司申
    請註冊之商標，丁○○在八十五年一月十八日離職，那些出貨單應該都是丁○○
    任職翔偉公司時出貨，所以都有使用LVO之圖樣，原告向鈞院提起刑事自訴後其
    等即未再使用LVO之圖樣；被告己○○則抗辯：LVO自翔偉公司八十二年成立已經
    使用，作為車子的型號，之後丁○○原在翔偉公司擔任負責人，至八十五年一月
    十八日因經營不善，公司改組，丁○○離職後才將LVO申請註冊，伊自始至終都
    是向翔偉公司購買兒童電動車，車牌處即有LVO之字樣，不知LVO已經申請註冊等
    語；被告丙○○抗辯：伊在八十二年間，丁○○尚在翔偉公司時，就已開始經銷
    翔偉公司之兒童電動車，車牌已掛有LVO，僅是當時沒有註冊的觀念，伊經銷了
    三、四年後，目前未再銷售等語；被告甲○○抗辯：之前是丁○○賣電動玩具車
        給伊，之後翔偉公司負責人換人，由被告戊○○賣給伊，但丁○○與陳清文
        、戊○○之間有何糾葛伊不清楚等語。
    理  由
一、按刑事訴訟諭知無罪，免訴或不受理之判決者，對於附帶民事訴訟部份應以判決
    駁回原告之訴，刑事訴訟法第五百零三條第一項前段定有明文。
二、本件被告戊○○、己○○、丙○○、甲○○被訴違反商標法一案，業經刑事判決
    諭知無罪在案，有本院八十六年度自字第三九七號、第三四三號刑事判決在卷可
    稽，根據首揭說明，原告之訴，自應予以駁回，其假執行聲請，失所附麗，一併
    駁回。
據上論斷，應依刑事訴訟法第五百零三條第一項前段，判決如主文。
中      華      民      國    九十一    年      三      月    二十六    日
                                      臺灣高雄地方法院刑事庭
                                          法  官 涂裕洪
右為正本證明與原本無異。
如不服本判決非對於刑事判決有上訴時不得上訴，並應於送達後十日內向本院提出上
訴狀。
                               書記官 賴佳慧
中      華      民      國    九十一    年      三      月    二十六    日
